BRAM PRONK

Telefoon: +31 6 53572499

E-mail: <u>isaacbrampronk@gmail.com</u>

LinkedIn: https://www.linkedin.com/in/bram-pronk/

Jacob Geelstraat 19/1 1065VM, Amsterdam

PROFIELSCHETS

Ondanks het feit dat ik nog midden in mijn bachelor traject zit, kijk ik er naar uit om de kennis die ik heb vergaard toe te passen in een werk omgeving. De motiverende omgeving van de TU Delft heeft daarbij een grote rol gespeeld. Ik ben leergierig, flexibel, en benieuwd naar de mogelijkheden en ervaringen in het medische veld.

ERVARING

FULL-STACK WEB DEVELOPER, INNOVATIVE DESIGN DELFT – 2018-2020 Tijdens mijn studie part time gewerkt bij IDD. Ik kreeg daar de vrijheid om alleen aan een project te werken; een web app die protocollen en trajecten in bedrijven op een boom hiërarchische manier kan documenteren. Het project was voor mijn aankomst stil gevallen zonder veel documentatie. De uitdaging lag hem in het vinden van de code die werkte, en die snippets gebruiken om het project opnieuw te structureren tot een project waar ik me comfortabel in voelde.

Hoofdzakelijk gebruikte programmeertalen: Javascript, PHP, HTML, CSS and SQL.

MEDEWERKER BEDIENING, HOFNAR SCHEVENINGEN – 2016-2018 Tijdens mijn studie ruim anderhalf jaar in de weekenden gewerkt in een prachtig café aan de haven in Scheveningen.

OPLEIDING

TECHNISCHE UNIVERSITEIT DELFT – BACHELOR'S DIPLOMA TECHNISCHE INFORMATICA | MINOR BIOMEDISCHE WETENSCHAPPEN – 2017-HEDEN

Het laatste jaar naderend, heb ik het privilege gehad om een wijde selectie van onderwerpen te bestuderen; computer hardware, complexiteit en Al, database management en programmeren in talen als Java, Python en C. In mijn tweede jaar heb ik keuzevakken gevolgd die gefocust waren op hardware en geïntegreerde systemen. In mijn derde jaar heb ik de Minor Biomedische Wetenschappen gevolgd. Hierbij ook succesvol een project afgerond over de effectiviteit van printbare druksensoren bij het voorkomen van decubitus.

LEIDEN UNIVERSITY – FIRST YEAR OF BACHELOR'S DEGREE PHILOSOPHY – 2016-2017

Gedurende de transitie tussen een jaar in de VS en een wiskunde B diploma voor een vervolg van mijn Informatica studie. Tijdens dit proces besloten om niet alleen wiskunde te volgen, maar ook een van mijn grote interesses, om erachter te komen hoe zich dat manifesteert in een academische omgeving.

DENISON UNIVERSITY - FULBRIGHT SCHOLARSHIP - 2015-2016

Ik had na de middelbare school de mogelijkheid om een jaar te studeren aan een Liberal Arts University in Granville Ohio, Verenigde Staten. Hier heb ik mijn eerste jaar afgerond met als richting Computer Science.